臺灣板橋地方法院刑事判決　　　　　　 100年度訴字第2037號
公　訴　人　臺灣板橋地方法院檢察署檢察官
被　　　告　陳界熏原名陳資源.
選任辯護人　王永春律師
被　　　告　林靖玶原名林珮珊.
選任辯護人　王志傑律師
上列被告因毒品危害防制條例案件，經檢察官提起公訴（100 年
度偵字第18773號、第20126號），本院判決如下：
    主  文
陳界熏所犯如附表一至四、附表五編號1 、3 所示之罪，各處如
其中宣告刑欄內所示之刑。應執行有期徒刑陸年陸月。扣案提撥
器陸支、分裝袋肆個，及分別安裝門號0000000000號、00000000
00號SIM 卡之行動電話各壹支（含前開SIM 卡）均沒收；未扣案
單獨販賣第二級毒品所得新臺幣壹萬柒仟元沒收之，如全部或一
部不能沒收時，以其財產抵償之，與林靖玶共同販賣第二級毒品
所得新臺幣貳仟元，與林靖玶連帶沒收之，如全部或一部不能沒
收時，以其與林靖玶之財產連帶抵償之。
林靖玶所犯如附表五編號1 、2 、4 、附表六所示之罪，各處如
其中宣告刑欄內所示之刑。應執行有期徒刑參年。扣案提撥器陸
支、分裝袋肆個，及安裝門號0000000000號SIM 卡之行動電話壹
支（含該張SIM 卡）均沒收；未扣案單獨販賣第二級、第三級毒
品所得新臺幣肆仟伍佰元沒收之，如全部或一部不能沒收時，以
其財產抵償之，與陳界熏共同販賣第二級毒品所得新臺幣貳仟元
，與陳界熏連帶沒收之，如全部或一部不能沒收時，以其與陳界
熏之財產連帶抵償之。
    事  實
一、陳界熏與林靖玶為男女朋友關係，兩人分為下列犯行時同住
    在新北市○○區○○街135 巷21之4 號5 樓內。陳界熏、林
    靖玶明知甲基安非他命為毒品危害防制條例第2 條第2 項第
    2 款所規定之第二級毒品，不得非法販賣、持有，林靖玶另
    明知愷他命為同條例第2 條第2 項第3 款規定之第三級毒品
    ，亦不得非法販賣，竟仍為謀買進賣出間之價差獲利，由陳
    界熏先向真實姓名年籍不詳，綽號曹肥之成年男子購入甲基
    安非他命後，便以每公克增價約新臺幣（下同）5 百至1 千
    元或等比例之方式，與林靖玶單獨或兩人共同意圖營利，而
    分別基於販賣第二級毒品之犯意，或聯絡彼此犯意，先後為
    如附表一販賣甲基安非他命與游任裕、如附表二販賣甲基安
    非他命與邱勇智、如附表三販賣甲基安非他命與鄭名堯、如
    附表四販賣甲基安非他命與張佑銘、如附表五販賣甲基安非
    他命與葉宜庭之犯行，並陸續取得販賣對價；林靖玶另有先
    向真實姓名年籍不詳，綽號阿欽之成年男子購入愷他命後，
    再以每公克增價約20元之方式，而意圖營利，自行基於販賣
    第三級毒品之犯意，為如附表六販賣愷他命與黃鈺瑄之犯行
    ，並取得販賣對價。
二、嗣經警據依法核發之通訊監察書對於陳界熏持用之門號0000
    000000號、林靖玶持用之門號0000000000號行動電話加以監
    聽，於掌握相關情節後，即持聲請取得之搜索票，於100 年
    7 月6 日前往兩人前揭同住處所進行搜索，並扣得提撥器6
    支、分裝袋4 個、行動電話2 支（內含門號0000000000號、
    0000000000號SIM 卡各1 枚），繼循線查獲上情。
三、案經新北市政府警察局海山分局及行政院海巡署海洋巡防總
    局第六海巡隊報告臺灣板橋地方法院檢察署檢察官偵查起訴
    。
    理  由
壹、程序方面：刑事訴訟法第159 條第1 項雖規定，被告以外之
    人於審判外之言詞或書面陳述，除法律有規定外，不得作為
    證據。惟依同法第159 條之5 第1 項、第2 項規定，經當事
    人於審判程序同意作為證據，法院審酌該言詞陳述或書面陳
    述作成時之情況，認為適當者，亦得為證據。當事人於法院
    調查證據時，知有第159 條第1 項不得為證據之情形，而未
    於言詞辯論終結前聲明異議者，視為有前項之同意（指同條
    第1 項之同意作為證據），此乃第159 條第1 項所容許，得
    作為證據之例外規定之一；經查，本案檢察官、被告陳界熏
    、林靖玶及其等之辯護人於言詞辯論終結前，均未就本院所
    調查之相關供述證據主張有刑事訴訟法第159 條第1 項不得
    為證據之情形，本院復審酌各該證據作成時之情況，認為適
    當，是經調查之以下供述證據均有證據能力，合先敘明；又
    查本案被告兩人之歷次所為陳述，其等與辯護人均未爭執當
    中任意性，可認並無違法取得之任何情事，證據能力應亦無
    須質疑。另其餘非屬供述證據部分，原即無傳聞法則之適用
    ，查其取得過程復無何明顯瑕疵可指，自併得作為本案事實
    認定之證據，合先敘明。
貳、實體方面：
一、訊據被告陳界熏就其被訴販賣第二級毒品甲基安非他命與游
    任裕、邱勇智、鄭名堯、張佑銘、葉宜庭，被告林靖玶就其
    被訴販賣第二級毒品甲基安非他命給葉宜庭，與販賣第三級
    毒品愷他命給黃鈺瑄，交易態樣則分別如附表一至六所示之
    相關犯行，迭經其等於偵訊及本院審理時坦承不諱，而其等
    所陳之經過，核亦與證人游任裕、邱勇智、鄭名堯、張佑銘
    、葉宜庭、黃鈺瑄在警詢、偵訊時之證稱所述幾相符合，復
    有被告陳界熏持用之門號0000000000號行動電話、被告林靖
    玶持用之門號0000000000號行動電話，分於附表中所載時間
    ，和前開證人聯繫時經予監聽記錄之各次交易相關通訊監察
    譯文在卷可參，此外另有本案經警搜扣查得之提撥器6 支、
    分裝袋4 個，與行動電話2 支（內含門號0000000000號、00
    00000000號SIM 卡各1 枚）扣案足查，與查獲時之現場照片
    資為對照，堪認被告陳界熏、林靖玶歷次出於任意性之自白
    應與實情相符，確可供作認事之所憑。
二、被告陳界熏、林靖玶雖於偵查中僅概括言稱於附表一至五犯
    行中交付之毒品為安非他命，然徵以員警另將採集自游任裕
    、邱勇智、鄭名堯、葉宜庭之尿液送驗後，依卷附各該臺灣
    檢驗科技股份有限公司濫用藥物檢驗報告所示，均係呈現甲
    基安非他命代謝物陽性反應此情，應可認其等自被告陳界熏
    、林靖玶購得者乃為甲基安非他命，而非安非他命，由是可
    知被告兩人原先所述或有誤會，本院爰改為如上認定，附此
    敘明。
三、按毒品危害防制條例所處罰之販賣毒品罪，其成立除客觀上
    有買賣毒品之行為外，主觀上並須具有藉買賣毒品以從中謀
    取利益之意圖，查被告陳界熏、林靖玶已就其等附表之相關
    所為，明白表示確曾賺取些許買進賣出間之增價金額，是以
    渠等轉賣所為，無非係圖其間之價差利益此點自明，況衡以
    販賣第二級毒品或第三級毒品原係政府嚴予查緝之違法行為
    ，非可公然為之，交易雙方常有各自獨特之買賣路線及管道
    ，復無公定價格，容易增減分裝之重量，而每次買賣之價量
    ，可能隨時依雙方關係深淺、資力、需求量及對行情之認知
    、來源是否充裕、查緝是否嚴厲、購買者被查獲時供述購買
    對象之可能風險評估等，而異其標準，非可一概而論，從而
    販賣之確切利得，多因難獲充分之證據，而無從察得實情，
    惟販賣者自價差或量差中獲利之方式雖異，然其販賣行為旨
    在意圖營利則同一，準此，被告陳界熏、林靖玶若非為求利
    得，何須甘冒重罰而按購入價格轉售，遑論一般民眾普遍認
    知毒品之非法交易政府一向查禁森嚴，且會予以重罰，衡諸
    常情，倘非有利可圖，必更無平白自願負擔重罰高度風險之
    理，由是益可徵被告陳界熏、林靖玶販賣甲基安非他命之價
    格，及被告林靖玶販賣愷他命之價格必均較買入為高，其等
    確具營利意欲應無庸議。
四、綜上各節相互佐參，本案事證已臻明確，被告陳界熏、林靖
    玶犯行洵堪認定，皆應予依法論科。
五、核被告陳界熏就如附表一至四、附表五編號1 、3 所為，被
    告林靖玶就如附表五編號1 、2 、4 之所為，均係犯毒品危
    害防制條例第4 條第2 項之販賣第二級毒品罪，被告林靖玶
    就如附表六所為，另係犯同條例第4 條第3 項之販賣第三級
    毒品罪。被告陳界熏、林靖玶於各次販賣第二級毒品甲基安
    非他命前先予持有之低度行為，皆應為販賣之高度行為所吸
    收，均不須另行論罪。而被告陳界熏就附表五編號1 之所為
    與被告林靖玶間，各具犯意聯絡與行為分擔，均應論以共同
    正犯。至被告陳界熏販賣第二級毒品總計9 次，及被告林靖
    玶販賣第二級毒品總計3 次，另有販賣第三級毒品1 次之犯
    行間，犯意有別，行為可分，時地存異，各罪應予分論併罰
    。
六、又按毒品危害防制條例第17條第2 項有關「於偵查及審判中
    均自白」之減輕規定，係指被告於偵查中歷次之陳述，曾經
    自白，且於各審級審判中歷次之陳述，曾經自白而言。而所
    謂自白，係針對被嫌疑為犯罪之事實陳述，不包括該事實之
    法律評價，與協商程序中一併為法律評價之認罪，並不相同
    。被告或犯罪嫌疑人在偵查中，若可認為已對自己被疑為犯
    罪之事實是認，縱對於該行為在刑法上之評價尚有主張，仍
    無礙於此項法定減刑事由之成立（最高法院96年度臺上字第
    2231號、98年度臺上字第448 號判決意旨參照）。查被告陳
    界熏、林靖玶於偵查中及本院審理時，就其等曾為如附表所
    示之犯行，至少均已針對確有交付各該毒品給表內所載對象
    之基本事實加以坦承，雖被告陳界熏、林靖玶於偵查時或辯
    稱是代曹肥交付毒品，或僅謂係無償轉讓行為而非販賣，然
    此既僅屬法律評價之問題，仍應認被告兩人就前揭部分犯行
    均符合在偵審中皆有自白之減刑要件，應依毒品危害防制條
    例第17條第2 項之規定，各減輕其刑。另販賣第二級毒品罪
    之法定刑為無期徒刑或7 年以上有期徒刑，得併科1 千萬元
    以下罰金，販賣第三級毒品罪之法定刑為5 年以上有期徒刑
    ，得併科7 百萬元以下罰金，然同為販賣毒品之人，其原因
    動機不一，犯罪情節亦非必相同，或為大盤毒梟，抑或屬中
    、小盤者，甚有可能僅止於吸毒者友儕間為求互通有無之少
    量交易所為，各人販賣行為所造成危害社會之程度自屬有異
    ，法律科處此類犯行，所設之法定最低本刑卻同如上述，難
    謂盡符事理之平，於此情形，倘依其情狀處以適切徒刑，即
    足生懲儆之效，並可達防衛社會之目的者，自非不可依客觀
    之犯行與主觀之惡性兩者加以考量其情狀，是否存有足予憫
    恕之處，再適用刑法第59條規定酌量減輕其刑，以求個案裁
    判之量刑，能斟酌至當，符合比例原則。基此以查，被告陳
    界熏前所違犯與毒品相關者僅係施用行為，不曾查獲其前已
    有交易情事，被告林靖玶前則無任何與毒品相關之犯罪紀錄
    ，顯見其等素行尚非不佳，有卷存臺灣高等法院被告兩人之
    前案紀錄表可供佐據，且參諸本案認定其等販賣甲基安非他
    命、愷他命之交易重量與金額本非鉅大，次數亦非甚多，以
    其情節論之，惡性均未達重大不赦之程度，縱以前揭法定本
    刑最輕度繩之，猶有過重之嫌，於此實有情輕法重，在客觀
    上足以引起一般同情，堪予憫恕之處，爰再依刑法第59條規
    定，就被告兩人所為犯行皆酌予減輕其刑，繼皆予遞減之。
七、爰審酌被告陳界熏、林靖玶無視於國家對於杜絕毒品犯罪之
    禁令，亦分別瞭解甲基安非他命、愷他命對於施用之人將有
    一定之戕害，販賣毒品之行為更將危及社會秩序，竟仍為上
    開犯行，危害國民身心健康及風氣治安，甚屬不當，動機、
    目的亦無足取，然另念及被告兩人於犯罪後已能坦承犯行，
    面對己非，態度堪稱良好，及斟酌其犯罪手段與行為所得等
    一切情狀，分別量處如主文所示刑度，再審及彼等所犯附表
    所示之販賣毒品各罪，罪名與犯罪態樣均屬相仿，且均係侵
    害國家維護國民健康目的之同一法益，各次犯行之時間，極
    為接近，因被告陳界熏、林靖玶販賣而流入市面之第二級毒
    品甲基安非他命，及第三級毒品愷他命之數量均屬非鉅，對
    國民健康之危害，尚難謂為嚴重，基於罪責相當原則，並參
    酌刑法第51條第5 款係採限制加重原則，而非累加原則之意
    旨，爰就其等所犯再各定應執行之刑，以資懲儆。
八、按犯毒品危害防制條例第4 條至第9 條、第12條、第13條或
    第14條第1 項、第2 項之罪者，其供犯罪所用或因犯罪所得
    之財物，均沒收之，如全部或一部不能沒收時，追徵其價額
    或以其財產抵償之，該條例第19條第1 項定有明文，且共同
    正犯犯罪所得之財物為新臺幣時，因係合併計算，且於全部
    或一部不能沒收時以其財產抵償之，為避免執行時發生重複
    沒收、抵償之情形，故各共同正犯之間係採連帶沒收主義，
    於裁判時應諭知被告共同犯罪所得財物應與其他共同正犯連
    帶沒收，如全部或一部不能沒收時，應以其等財產連帶抵償
    之（最高法院98年度臺上字第6920號判決參照）。查本案扣
    得之提撥器6 支，業經被告陳界熏於本院審理時坦承均為其
    所有，且係其於販賣第二級毒品時，持以分裝甲基安非他命
    晶體以為使用之物，而扣案之行動電話2 支與其內SIM 卡，
    同經被告兩人坦承分屬其個人所有，則被告陳界熏持用安裝
    門號0000000000號，被告林靖玶持用安裝門號0000000000號
    SIM 卡之行動電話進而使用，以為聯絡完成本案相關犯罪，
    自應分別於其等共同或單獨所犯項下，依毒品危害防制條例
    第19條第1 項前段宣告沒收。又扣案之分裝袋4 個，既另屬
    被告陳界熏所有供其違犯本案預備使用之物，而經其於本院
    審理時是認無誤，自應另依刑法第38條第1 項第2 款規定，
    於其所犯及與被告林靖玶共為犯行之項下宣告沒收。至被告
    陳界熏、林靖玶單獨，或兩人共同因販毒收受之如附表揭示
    各次價款所得，自應依前開毒品危害防制條例第19條第1 項
    之法文與說明宣告沒收及連帶沒收，如全部或一部不能沒收
    時，再應以被告陳界熏、林靖玶個人財產抵償，或以其等之
    財產予以連帶抵償。
據上論斷，應依刑事訴訟法第299 條第1 項前段，毒品危害防制
條例第4 條第2 項、第3 項、第17條第2 項、第19條第1 項，刑
法第11條前段、第28條、第59條、第38條第1 項第2 款、第51條
第5 款，判決如主文。
本案經檢察官黃睦涵到庭執行職務。
中    華    民    國   100    年    11    月    24    日
                  刑事第六庭  審判長法  官  胡堅勤
                                    法  官  高增泓
                                    法  官  盧軍傑
上列正本證明與原本無異。
如不服本判決，應於判決送達後10日內敘明上訴理由，向本院提
出上訴狀 (應附繕本) ，上訴於臺灣高等法院。其未敘述上訴理
由者，應於上訴期間屆滿後20日內向本院補提理由書「切勿逕送
上級法院」。
                                    書記官  周玉茹
中    華    民    國   100    年    11    月    24    日
附錄本案論罪科刑法條全文：
毒品危害防制條例第4 條
製造、運輸、販賣第一級毒品者，處死刑或無期徒刑；處無期徒
刑者，得併科新臺幣2 千萬元以下罰金。
製造、運輸、販賣第二級毒品者，處無期徒刑或7 年以上有期徒
刑，得併科新臺幣1 千萬元以下罰金。
製造、運輸、販賣第三級毒品者，處5 年以上有期徒刑，得併科
新臺幣7百萬元以下罰金。
製造、運輸、販賣第四級毒品者，處3 年以上10年以下有期徒刑
，得併科新臺幣3 百萬元以下罰金。
製造、運輸、販賣專供製造或施用毒品之器具者，處1 年以上7
年以下有期徒刑，得併科新臺幣1 百萬元以下罰金。
前五項之未遂犯罰之。
附表一：販賣與游任裕部分
┌─┬────┬────┬────┬────┬────────┬─┬─────────┐
│編│毒品種類│交易時間│交易地點│交易金額│聯絡方式        │罪│宣告刑            │
│號│與重量  │        │        │        │                │名│                  │
├─┼────┼────┼────┼────┼────────┼─┼─────────┤
│1 │甲基安非│民國100 │新北市中│3 千5 百│游任裕先於當日稍│販│處有期徒刑壹年拾月│
│  │他命1 包│年5 月28│和區中興│元      │早以門號00000000│賣│。扣案提撥器陸支、│
│  │，重約1 │日19時4 │街135 巷│        │11號行動電話與陳│第│分裝袋肆個，及安裝│
│  │公克    │分許    │21號陳界│        │界熏持用之門號09│二│門號0000000000號SI│
│  │        │        │熏住處樓│        │00000000號行動電│級│M 卡之行動電話壹支│
│  │        │        │下      │        │話藉通話及互傳簡│毒│（含該張SIM 卡）均│
│  │        │        │        │        │訊方式聯絡，待約│品│沒收；未扣案販賣第│
│  │        │        │        │        │定交易金額與地點│  │二級毒品所得新臺幣│
│  │        │        │        │        │後，隨於其時再以│  │參仟伍佰元沒收之，│
│  │        │        │        │        │前開電話聯繫表示│  │如全部或一部不能沒│
│  │        │        │        │        │已經抵達，陳界熏│  │收時，以其財產抵償│
│  │        │        │        │        │乃出面交付甲基安│  │之。              │
│  │        │        │        │        │非他命，並收取價│  │                  │
│  │        │        │        │        │款而完成交易。  │  │                  │
├─┼────┼────┼────┼────┼────────┼─┼─────────┤
│2 │同上    │100 年6 │同上    │同上    │游任裕先於當日稍│販│處有期徒刑壹年拾月│
│  │        │月5 日23│        │        │早以上述門號行動│賣│。扣案提撥器陸支、│
│  │        │時31分許│        │        │電話與陳界熏持用│第│分裝袋肆個，及安裝│
│  │        │        │        │        │之前開門號行動電│二│門號0000000000號SI│
│  │        │        │        │        │話藉通話及互傳簡│級│M 卡之行動電話壹支│
│  │        │        │        │        │訊方式聯絡，約定│毒│（含該張SIM 卡）均│
│  │        │        │        │        │交易金額與地點後│品│沒收；未扣案販賣第│
│  │        │        │        │        │，游任裕隨於其時│  │二級毒品所得新臺幣│
│  │        │        │        │        │再以簡訊通知已經│  │參仟伍佰元沒收之，│
│  │        │        │        │        │抵達，由陳界熏出│  │如全部或一部不能沒│
│  │        │        │        │        │面交付甲基安非他│  │收時，以其財產抵償│
│  │        │        │        │        │命，並收取價款而│  │之。              │
│  │        │        │        │        │完成交易。      │  │                  │
└─┴────┴────┴────┴────┴────────┴─┴─────────┘
附表二：販賣與邱勇智部分
┌─┬────┬────┬────┬────┬────────┬─┬─────────┐
│編│毒品種類│交易時間│交易地點│交易金額│聯絡方式        │罪│宣告刑            │
│號│與重量  │        │        │        │                │名│                  │
├─┼────┼────┼────┼────┼────────┼─┼─────────┤
│1 │甲基安非│100 年5 │新北市中│2 千元  │邱勇智先於當日稍│販│處有期徒刑壹年拾月│
│  │他命1 包│月28日16│和區中興│        │早以門號00000000│賣│。扣案提撥器陸支、│
│  │，重量不│時42分許│街135 巷│        │37號行動電話與陳│第│分裝袋肆個，及安裝│
│  │詳      │        │21號陳界│        │界熏持用之上述門│二│門號0000000000號SI│
│  │        │        │熏住處樓│        │號行動電話藉通話│級│M 卡之行動電話壹支│
│  │        │        │下      │        │及互傳簡訊方式聯│毒│（含該張SIM 卡）均│
│  │        │        │        │        │絡，待約定交易金│品│沒收；未扣案販賣第│
│  │        │        │        │        │額與地點後，隨於│  │二級毒品所得新臺幣│
│  │        │        │        │        │其時再以前開電話│  │貳仟元沒收之，如全│
│  │        │        │        │        │聯繫表示已經抵達│  │部或一部不能沒收時│
│  │        │        │        │        │，陳界熏乃出面交│  │，以其財產抵償之。│
│  │        │        │        │        │付甲基安非他命，│  │                  │
│  │        │        │        │        │對價部分則先允邱│  │                  │
│  │        │        │        │        │勇智暫賒。至同年│  │                  │
│  │        │        │        │        │6月5日某時邱勇智│  │                  │
│  │        │        │        │        │始在某處向陳界熏│  │                  │
│  │        │        │        │        │補付購毒款項。  │  │                  │
├─┼────┼────┼────┼────┼────────┼─┼─────────┤
│2 │同上    │100 年5 │新北市中│同上    │邱勇智先於當日稍│販│處有期徒刑壹年拾月│
│  │        │月31日20│和區中興│        │早以前揭門號行動│賣│。扣案提撥器陸支、│
│  │        │時15分許│街135 巷│        │電話與陳界熏之上│第│分裝袋肆個，及安裝│
│  │        │        │21之4 號│        │述門號行動電話聯│二│門號0000000000號SI│
│  │        │        │5 樓陳界│        │絡，待約定交易金│級│M 卡之行動電話壹支│
│  │        │        │熏住處外│        │額與地點後，隨於│毒│（含該張SIM 卡）均│
│  │        │        │        │        │其時再由陳界熏以│品│沒收；未扣案販賣第│
│  │        │        │        │        │電話告知邱勇智直│  │二級毒品所得新臺幣│
│  │        │        │        │        │接上樓，並由陳界│  │貳仟元沒收之，如全│
│  │        │        │        │        │熏交付甲基安非他│  │部或一部不能沒收時│
│  │        │        │        │        │命，對價部分亦先│  │，以其財產抵償之。│
│  │        │        │        │        │允邱勇智暫賒。至│  │                  │
│  │        │        │        │        │同年6 月5 日某時│  │                  │
│  │        │        │        │        │邱勇智才在某處向│  │                  │
│  │        │        │        │        │陳界熏補付購毒款│  │                  │
│  │        │        │        │        │項。            │  │                  │
└─┴────┴────┴────┴────┴────────┴─┴─────────┘
附表三：販賣與鄭名堯部分
┌─┬────┬────┬────┬────┬────────┬─┬─────────┐
│編│毒品種類│交易時間│交易地點│交易金額│聯絡方式        │罪│宣告刑            │
│號│與重量  │        │        │        │                │名│                  │
├─┼────┼────┼────┼────┼────────┼─┼─────────┤
│1 │甲基安非│100 年6 │新北市中│1 千元  │鄭名堯先於當日稍│販│處有期徒刑壹年玖月│
│  │他命1 包│月2 日21│和區中興│        │早以門號00000000│賣│。扣案提撥器陸支、│
│  │，重量不│時14分許│街135 巷│        │85號行動電話與陳│第│分裝袋肆個，及安裝│
│  │詳      │        │21號陳界│        │界熏持用之上述門│二│門號0000000000號SI│
│  │        │        │熏住處樓│        │號行動電話聯絡，│級│M 卡之行動電話壹支│
│  │        │        │下      │        │待約定交易金額與│毒│（含該張SIM 卡）均│
│  │        │        │        │        │地點後，隨於其時│品│沒收；未扣案販賣第│
│  │        │        │        │        │再以前開電話聯繫│  │二級毒品所得新臺幣│
│  │        │        │        │        │表示已經抵達，陳│  │壹仟元沒收之，如全│
│  │        │        │        │        │界熏遂將甲基安非│  │部或一部不能沒收時│
│  │        │        │        │        │他命1 包自其住處│  │，以其財產抵償之。│
│  │        │        │        │        │丟出，讓在樓下之│  │                  │
│  │        │        │        │        │鄭名堯接取離去。│  │                  │
│  │        │        │        │        │所欠價金鄭名堯則│  │                  │
│  │        │        │        │        │已於日後償付。  │  │                  │
├─┼────┼────┼────┼────┼────────┼─┼─────────┤
│2 │同上    │100 年6 │新北市中│同上    │鄭名堯以前述門號│販│處有期徒刑壹年玖月│
│  │        │月17日14│和區中興│        │行動電話與陳界熏│賣│。扣案提撥器陸支、│
│  │        │時8 分許│街135 巷│        │持用之上開門號行│第│分裝袋肆個，及安裝│
│  │        │後某時  │21之4 號│        │動電話聯絡並約定│二│門號0000000000號SI│
│  │        │        │5 樓陳界│        │交易金額與地點，│級│M 卡之行動電話壹支│
│  │        │        │熏住處內│        │再於抵達後由陳界│毒│（含該張SIM 卡）均│
│  │        │        │        │        │熏開門使鄭名堯進│品│沒收；未扣案販賣第│
│  │        │        │        │        │入其住處內拿取交│  │二級毒品所得新臺幣│
│  │        │        │        │        │付之甲基安非他命│  │壹仟元沒收之，如全│
│  │        │        │        │        │，陳界熏則當場收│  │部或一部不能沒收時│
│  │        │        │        │        │取價款而完成交易│  │，以其財產抵償之。│
│  │        │        │        │        │。              │  │                  │
└─┴────┴────┴────┴────┴────────┴─┴─────────┘
附表四：販賣與張佑銘部分
┌─┬────┬────┬────┬────┬────────┬─┬─────────┐
│編│毒品種類│交易時間│交易地點│交易金額│聯絡方式        │罪│宣告刑            │
│號│與重量  │        │        │        │                │名│                  │
├─┼────┼────┼────┼────┼────────┼─┼─────────┤
│1 │甲基安非│100 年6 │新北市中│1 千元  │張佑銘先於當日稍│販│處有期徒刑壹年玖月│
│  │他命1 包│月3 日14│和區中興│        │早以門號00000000│賣│。扣案提撥器陸支、│
│  │，重量不│時1 分許│街135 巷│        │35號行動電話與陳│第│分裝袋肆個，及安裝│
│  │詳      │        │21之4 號│        │界熏上開持用之門│二│門號0000000000號SI│
│  │        │        │5 樓陳界│        │號行動電話藉簡訊│級│M 卡之行動電話壹支│
│  │        │        │熏住處外│        │聯絡，待約定交易│毒│（含該張SIM 卡）均│
│  │        │        │        │        │金額與地點後，隨│品│沒收；未扣案販賣第│
│  │        │        │        │        │於其時再以前開電│  │二級毒品所得新臺幣│
│  │        │        │        │        │話聯繫表示已經抵│  │壹仟元沒收之，如全│
│  │        │        │        │        │達，陳界熏乃出面│  │部或一部不能沒收時│
│  │        │        │        │        │交付甲基安非他命│  │，以其財產抵償之。│
│  │        │        │        │        │，並收取價款而完│  │                  │
│  │        │        │        │        │成交易。        │  │                  │
└─┴────┴────┴────┴────┴────────┴─┴─────────┘
附表五：販賣與葉宜庭部分：
┌─┬────┬────┬────┬────┬────────┬─┬─────────┐
│編│毒品種類│交易時間│交易地點│交易金額│聯絡方式        │罪│宣告刑            │
│號│與重量  │        │        │        │                │名│                  │
├─┼────┼────┼────┼────┼────────┼─┼─────────┤
│1 │甲基安非│100 年5 │新北市中│2 千元  │陳界熏與林靖玶共│共│處有期徒刑壹年拾月│
│  │1 包，重│月29日16│和區中興│        │同意圖營利，基於│同│。扣案提撥器陸支、│
│  │約0.5 公│時20分許│街135 巷│        │販賣第二級毒品之│販│分裝袋肆個，及安裝│
│  │克      │        │21號陳界│        │犯意聯絡，先於當│賣│門號0000000000號SI│
│  │        │        │熏住處樓│        │日稍早由林靖玶以│第│M 卡之行動電話壹支│
│  │        │        │下      │        │門號0000000000號│二│（含該張SIM 卡）均│
│  │        │        │        │        │行動電話與葉宜庭│級│沒收；未扣案販賣第│
│  │        │        │        │        │持用之門號097073│毒│二級毒品所得新臺幣│
│  │        │        │        │        │1621行動電話聯絡│品│貳仟元陳界熏與林靖│
│  │        │        │        │        │，待確定交易金額│  │玶連帶沒收之，如全│
│  │        │        │        │        │、地點後，葉宜庭│  │部或一部不能沒收時│
│  │        │        │        │        │隨於其時再以簡訊│  │，以其等之財產連帶│
│  │        │        │        │        │表示已經抵達，林│  │抵償之。          │
│  │        │        │        │        │靖玶遂將甲基安非│  │                  │
│  │        │        │        │        │他命1 包自住處丟│  │                  │
│  │        │        │        │        │出，讓在樓下之葉│  │                  │
│  │        │        │        │        │宜庭接取離去。葉│  │                  │
│  │        │        │        │        │宜庭並於是日晚間│  │                  │
│  │        │        │        │        │重回該處支付購毒│  │                  │
│  │        │        │        │        │部分對價1 千元與│  │                  │
│  │        │        │        │        │陳界熏，所餘款項│  │                  │
│  │        │        │        │        │1 元亦已於翌（30│  │                  │
│  │        │        │        │        │）日晚間再至該處│  │                  │
│  │        │        │        │        │交與陳界熏。    │  │                  │
├─┼────┼────┼────┼────┼────────┼─┼─────────┤
│2 │同上    │100 年6 │新北市中│同上    │葉宜庭先於當日稍│販│處有期徒刑壹年拾月│
│  │        │月1 日16│和區中興│        │早以前述門號行動│賣│。扣案安裝門號0976│
│  │        │時47分許│街135 巷│        │電話與林靖玶上開│第│500325號SIM 卡之行│
│  │        │        │21之4 號│        │持用門號行動電話│二│動電話壹支（含該張│
│  │        │        │5 樓陳界│        │藉簡訊聯絡，待約│級│SIM 卡）沒收；未扣│
│  │        │        │熏住處門│        │定交易金額與地點│毒│案販賣第二級毒品所│
│  │        │        │外      │        │後，隨於其時再以│品│得新臺幣貳仟元沒收│
│  │        │        │        │        │前開電話聯繫表示│  │之，如全部或一部不│
│  │        │        │        │        │已經抵達，林靖玶│  │能沒收時，以其財產│
│  │        │        │        │        │即讓葉宜庭上樓後│  │抵償之。          │
│  │        │        │        │        │在門外交付甲基安│  │                  │
│  │        │        │        │        │非他命，並收取價│  │                  │
│  │        │        │        │        │款而完成交易。  │  │                  │
├─┼────┼────┼────┼────┼────────┼─┼─────────┤
│3 │甲基安非│100 年6 │新北市中│3 千元  │葉宜庭先於當日稍│販│處有期徒刑壹年拾月│
│  │他命1 包│月10日11│和區中興│        │早以前述門號行動│賣│。扣案提撥器陸支、│
│  │，重約0.│時47分後│街135 巷│        │電話與陳界熏上開│第│分裝袋肆個，及安裝│
│  │8 至0.9 │約10至15│21號陳界│        │持用之門號行動電│二│門號0000000000號SI│
│  │公克    │分許    │熏住處樓│        │話藉簡訊聯絡，待│級│M 卡之行動電話壹支│
│  │        │        │下      │        │約定交易金額與地│毒│（含該張SIM 卡）均│
│  │        │        │        │        │點後，隨於抵達後│品│沒收；未扣案販賣第│
│  │        │        │        │        │再以簡訊告知，陳│  │二級毒品所得新臺幣│
│  │        │        │        │        │界熏乃出面交付甲│  │參仟元沒收之，如全│
│  │        │        │        │        │基安非他命，並收│  │部或一部不能沒收時│
│  │        │        │        │        │取價款而完成交易│  │，以其財產抵償之。│
│  │        │        │        │        │。              │  │                  │
├─┼────┼────┼────┼────┼────────┼─┼─────────┤
│4 │甲基安非│100 年6 │新北市中│1 千元  │葉宜庭先於當日稍│販│處有期徒刑壹年玖月│
│  │他命1 包│月12日4 │和區中興│        │早以前揭門號行動│賣│。未扣案販賣第二級│
│  │，重約0.│時8 分許│街135 巷│        │電話欲與陳界熏上│第│毒品所得新臺幣壹仟│
│  │2 至0.3 │後某時  │21號陳界│        │開持用之門號行動│二│元沒收之，如全部或│
│  │公克    │        │熏住處樓│        │電話藉簡訊聯絡，│級│一部不能沒收時，以│
│  │        │        │下      │        │惟因陳界熏仍在熟│毒│其財產抵償之。    │
│  │        │        │        │        │睡，經林靖玶察覺│品│                  │
│  │        │        │        │        │後乃自行基於圖利│  │                  │
│  │        │        │        │        │販賣第二級毒品之│  │                  │
│  │        │        │        │        │犯意予以回應，待│  │                  │
│  │        │        │        │        │兩人約定交易金額│  │                  │
│  │        │        │        │        │與地點後，林靖玶│  │                  │
│  │        │        │        │        │即於左述時間出面│  │                  │
│  │        │        │        │        │交付甲基安非他命│  │                  │
│  │        │        │        │        │與葉宜庭，並收取│  │                  │
│  │        │        │        │        │價款而完成交易。│  │                  │
└─┴────┴────┴────┴────┴────────┴─┴─────────┘
 附表六：販賣與黃鈺瑄部分
┌─┬────┬────┬────┬────┬────────┬─┬─────────┐
│編│毒品種類│交易時間│交易地點│交易金額│聯絡方式        │罪│宣告刑            │
│號│與重量  │        │        │        │                │名│                  │
├─┼────┼────┼────┼────┼────────┼─┼─────────┤
│1 │愷他命1 │100 年5 │新北市中│1 千5 百│黃鈺瑄先於當日稍│販│處有期徒刑壹年肆月│
│  │包，重約│月29日17│和區中興│元      │早以門號00000000│賣│。扣案安裝門號0976│
│  │5 公克  │時13分許│街135 巷│        │92號行動電話與林│第│500325號SIM 卡之行│
│  │        │        │21號陳界│        │靖玶持用之門號09│三│動電話壹支（含該張│
│  │        │        │熏住處樓│        │00000000號行動電│級│SIM 卡）沒收；未扣│
│  │        │        │下      │        │話聯絡，待約定交│毒│案販賣第三級毒品所│
│  │        │        │        │        │易金額與地點後，│品│得新臺幣壹仟伍佰元│
│  │        │        │        │        │隨於其時再以前開│  │沒收之，如全部或一│
│  │        │        │        │        │電話聯繫表示已經│  │部不能沒收時，以其│
│  │        │        │        │        │抵達，林靖玶遂將│  │財產抵償之。      │
│  │        │        │        │        │愷他命1 包自住處│  │                  │
│  │        │        │        │        │丟出，而讓在樓下│  │                  │
│  │        │        │        │        │之黃鈺瑄接取收受│  │                  │
│  │        │        │        │        │，黃鈺瑄並依林靖│  │                  │
│  │        │        │        │        │玶指示將價款置放│  │                  │
│  │        │        │        │        │於車號其中3 碼為│  │                  │
│  │        │        │        │        │N73 號之某輛機車│  │                  │
│  │        │        │        │        │置物箱抹布下，繼│  │                  │
│  │        │        │        │        │由林靖玶下樓取回│  │                  │
│  │        │        │        │        │。              │  │                  │
└─┴────┴────┴────┴────┴────────┴─┴─────────┘